# 其他流动资产or 合同履约成本？

提问人：Ryan_q 时间：2021-10-03 13:33:09
@chenyiwei，陈版主，有一问题请教：
公司预付某位讲师 100 万元，并约定该讲师的CPA课程按照未来销售的情况进行 5 ： 5 分成，该 100 万预付款项为讲师保底费用，只要销售分成超过100 万，继续进行分成，若销售情况较差， 100 万保底费用也不会要求讲师退款。
问：该 100 万应当如何列报？
我的理解：
当讲师将CPA课程交付后，实际上 100 万款项不属于预付款，应当列报为：
1 、存货（合同履约成本），并于实际销售流水发生时，冲销合同履约成本，确认营业成本，期末对未来存货进行减值测试。
2 、其他流动资产，合同履约成本属于存货，存货指企业在日常活动中持有以备出售的产成品或商品、处在生产过程中的在产品、在生产过程或提供劳务过程中耗用的材料和物料等。CPA课程销售后根据上线进度摊销的讲师分成成本，计入其他流动资产更符合发行人线上知识服务的业务模式，故未计入合同履约成本核算。期末进行减值测试，对于明显存在减值情况直接损益化处理。
问陈版主，上述处理哪个相对合理？或者均可以接受？望指导！

回答人：chenyiwei
公司在聘请讲师录制课程时，并非专门针对特定客户（学员）的合同，因此不应确认为合同履约成本，更适合的做法是确认为无形资产（如果预计可使用年限超过一年）或者其他流动资产（或存货，如果预计可使用年限不足一年）。后续每个资产负债表日对其进行减值测试。即方式 2 总体上更合理，但应注意其列报的科目也可能是无形资产。